# Gráficos Interativos e dinâmicos no R {#graph_dyn}

<script src=https://cdn.datacamp.com/datacamp-light-latest.min.js></script>

## Trabalhar com informações

Em geral, temos os dados para gerar informações ou extrair conhecimento em formatos diretamente incompativas, por este motivo o processo e análise de dados é fatalmente iniciado por processo conhecido como *ETL* (_Extract-Transform-List_) - tanto na computação como na estaística.

No R, temos o conjunto de pacotes (_libraries_) *tidyverse* que é composto por pacotes que axiliar na tarefa de ETL, obter dados, extrair e trasnformar informações, com fatores, strings, texto, data; no computador ou espalhado pela Web.

Alguns links e referencias, podem ser obtidos na listagem abaixo:

1. [tydeverse](http://tidyverse.org)
2. [R for Data Science](http://r4ds.had.co.nz/)

## Graficos Interativos

0. Webinars

  - [RStudio Interactive Graphics Webinar](https://www.rstudio.com/resources/webinars/interactive-graphics-with-shiny/)

1. Mapas
  - [leaflet](https://rstudio.github.io/leaflet/)
  - plotGoogleMaps
  - [rMaps](https://github.com/ramnathv/rMaps)
  - googleVis

3. Genéricos
  - [dygraphs](https://rstudio.github.io/dygraphs/)
  - shinyRGL
  - [rCharts](https://github.com/ramnathv/rCharts)
  - [ggplot2 interactive](https://blog.rstudio.org/2015/06/16/shiny-0-12-interactive-plots-with-ggplot2/)
  - [plotly](https://github.com/ropensci/plotly)
  - [ggvis](http://ggvis.rstudio.com/)


### Segue alguns exemplos

1. Morris (rCharts)

```{r}
library(rCharts)
data(economics, package = 'ggplot2')
econ <- transform(economics, date = as.character(date))
m1 <- mPlot(x = 'date', y = c('psavert', 'uempmed'), type = 'Line',
  data = econ)
m1$set(pointSize = 0, lineWidth = 1)
m1
```

2. Poychart (rCharts)

```{r}
r1 <- rPlot(mpg ~ wt | am + vs, data = mtcars, type = 'point', color = 'gear')
r1
```


3. NVD3 (rCharts)

```{r}
hair_eye_male <- subset(as.data.frame(HairEyeColor), Sex == "Male")
n1 <- nPlot(Freq ~ Hair, group = "Eye", data = hair_eye_male, 
  type = 'multiBarChart')
n1
```


4. CrossLet (rMaps)

```{r}
library(rMaps)
crosslet(
  x = "country", 
  y = c("web_index", "universal_access", "impact_empowerment", "freedom_openness"),
  data = web_index
)
```

5. Leaflet (leaflet)

```{r}
library(leaflet)

m <- leaflet() %>%
  addTiles() %>%  # Add default OpenStreetMap map tiles
  addMarkers(lng=174.768, lat=-36.852, popup="The birthplace of R")
m  # Print the map
```

6. Dygraphs (dygraphs)

```{r}
library(dygraphs)
lungDeaths <- cbind(mdeaths, fdeaths)
dygraph(lungDeaths)
```

7. Time-series (dygraphs)

```{r}
hw <- HoltWinters(ldeaths)
predicted <- predict(hw, n.ahead = 72, prediction.interval = TRUE)

dygraph(predicted, main = "Predicted Lung Deaths (UK)") %>%
  dyAxis("x", drawGrid = FALSE) %>%
  dySeries(c("lwr", "fit", "upr"), label = "Deaths") %>%
  dyOptions(colors = RColorBrewer::brewer.pal(3, "Set1"))
```

